Inventaris van het archief van de educatieve omroep Teleac/NOT, voorlopers en samenwerkingsverbanden, (1951) 1961-2010
Nationaal Archief, Den Haag
- Onderzoeksrapporten Teleac/NOT, G
  - Onderzoeksrapporten Teleac/NOT, G1
    - Rapportnummer 1185-1199., 1879
      - Verslag van voorvertoning proefles Portrettekenen & Schilderen, 1986, 1199
    - Rapportnummer 1200-1214., 1880
      - Gebruik en waardering schooltelevisie 2001-2002, 2003, 1200
        Auteur: Ellen Stegers
      - Gebruik en waardering schooltelevisie voortgezet onderwijs 2001-2002, rapport van onderzoek onder leraren, 2003, 1201
      - Ondernemingsraad Teleac/NOT jaarverslag 2002, 2003, 1202
        Auteur: Ondernemingsraad
        Uitgever: Ondernemingsraad
      - Kijkersanalyse 2002 Volwasseneneducatie, 2003, 1203
      - Meerjarenplan 1997 - 2000 landelijke publieke omroepen "De kracht van veelkleurigheid", 1996, 1204
        Auteur: NOS-bestuur
      - Rapportage onderzoek Kiosk, 2003, 1205
      - De pilot Beeldbank van schooltv, 2003, 1206
      - Spreken formats van schooltv de doelgroep aan?, 2003, 1207
        Auteur: Klapper Communicatie BV
      - SchoolTV voor het primair onderwijs 2002-2003, rapport, 2003, 1208
        Uitgever: TNS NIPO
      - Een leven lang leren. Maar bij wie? Stage-onderzoek naar het concurrentieveld van Teleac, 2003, 1209
        Auteur: Shira van Lohuizen
      - Create a slogan. Sloganonderzoek voor de merken Teleac en Schooltelevisie, 2003, 1210
      - Mediawet 2002 - Programmavoorschrift/MJB-indeling, rapport, 2003, 1211
        Auteur: N.M. Nellen
        Uitgever: KLO Informatie & Advies
      - Het imago van Teleac/NOT, 2003, 1212
      - Het gebruik en de waardering van de schooltv beeldbank, 2003, 1213
        Auteur: Jan Both
        Uitgever: Intomart GfK
      - Meerjarenplan 1998 - 2001 landelijke publieke omroep -een veelzijdige en slagvaardige publike omroep-, 1997, 1214
    - Rapportnummer 1215-1236., 1881
      - Totale Omroep Productiviteit. Einrapportage optimalisatie van effectiviteit en efficiëncy van de Publieke Omroep, 1997, 1215
        Auteur: McKinsey & Company
        Uitgever: McKinsey & Company
      - Analyserapport Terug naar het publiek, 1996, 1216
        Auteur: G.Broer
        Uitgever: Telac/NOT
      - , 1217
      - Onderzoek Met vlag en rimpel, 2003, 1218
        Auteur: Klapper communications
      - Onderzoek Time Detectives, 2003, 1219
      - Kruiden in de Roos onderzocht, 2004, 1220
        Auteur: Klapper Communicatie
        Uitgever: Klapper Communicatie
      - Gebruik en waardering Schooltelevisie VO 2002-2003, rapport van onderzoek onder leraren, 2003, 1221
        Uitgever: TNS/NIPO
      - Gebruik en waardering schooltelevisie VO 2002-2003 tabellenboek behorende bij rapport van onderzoek onder leraren, 2004, 1222
      - Schooltv-monitor 2004-2005, onderzoek onder basisscholen, 2004, 1223
        Uitgever: NS/NIPO
      - Kijkersanalyse 2003 Volwasseneneducatie, 2004, 1224
      - Onderzoek Knoop in je Zakdoek, 2004, 1225
        Auteur: Fons Visser, Jessica Besseling
      - Onderzoek Hoe?Zo! op Nederland 1, 2004, 1226
      - Radioprogramma Hoe?Zo!, 2003, 1227
        Auteur: Klapper communicatie
      - Teleac Spaans, on line cursus Spaans. Kwalitatief onderzoek naar beleving en waardering, 2004, 1228
        Auteur: Suzanne v.d.Erf, Marit Klooster
        Uitgever: NetPanel
      - PeuterTV. Onderzoek naar opvattingen van ouders en werkenden in de kinderopvang over PeuterTV, 2004, 1229
        Auteur: Strip Nederland
        Uitgever: Strip Nederland
      - Rapport webpanel basisonderwijs, 2004, 1230
        Auteur: Vincent van Grinsven, Jerry Krom
        Uitgever: DUO Market Research
      - Erkenningsaanvraag EDUCOM 2005-2010, 2004, 1231
        Auteur: M.Lukács, R.v.Beijmerwerdt
      - Ad hoc onderzoek gebruik Schooltv onder individuele leerkrachten, 2004, 1232
      - Evaluatie-onderzoek Intern Nieuws 1997, 1997, 1233
      - Financieel jaarverslag 2003, 2004, 1234
      - Business Plan Volwasseneneducatie, 2002, 1235
      - Projectplan Schooltv-weekjournaal, 2003, 1236
        Auteur: Bert Groenewoud
    - Rapportnummer 1237-1255., 1882
      - Schooltv en het primair onderwijs, bouwstenen voor het businessplan, 2002, 1237
        Auteur: M.Jansen, S.van Leeuwen, C.Dumont,R.van Schagen,W.v.d.Spek
      - Schooltv in Beeld, voorlopig beleidsplan Jeugdeducatie 2003-2006, 2003, 1238
        Auteur: Ingrid Smit
      - Behoefte,gebruik en waardering van Schooltv en andere nieuwe media in het Voortgezet Onderwijs 1998-1999 (voor bijlage zie rapport 1452), 2000, 1239
      - Jaarverslag 2003, 2004, 1240
      - Gebruik schooltv in het voorgezet onderwijs: aardrijkskundedocenten, 1999, 1241
      - Radio 5 zender onderzoek, 1998, 1242
      - Hallo Hilversum Hier Nederland! Radiomaken en publiek trekken, 2000, 1243
        Auteur: Jan Westerhof
        Uitgever: Zendercoordinatie Radio 1 & 5
      - Het belang van de radio, 2000, 1244
      - NAA in de klas 1998-2000 en 1999-2000 (pilot) tussenrapport november 1999, 1998, 1245
        Auteur: Nederlands Audiovisueel Archief
        Uitgever: NAA
      - Rapportage van een onderzoek naar bereik en beoordeling van het Mentor Magazine, 1998, 1246
        Auteur: Bureau Ferro b.v.
      - Projectfinanciering Analyse Fase 1, z.j., 1247
        Auteur: Sam Verheij
      - Gebruik en waardering schooltelevisie VO 1999-2000, eerste algemene gegevens, 2001, 1248
      - Omzien naar de omroep, 2002, 1249
        Auteur: A.Rinnooy Kan, etc.
        Uitgever: visitatiecomm.land.publieke omroep
      - (Kids), Tweens en Teens in Beeld. Onderzoek naar jeugd en jongeren van 6-20 jaar, 2004, 1250
      - Bio-Bits Afval & Milieu, afl. 1: gebruiksvoorwerpen. Onderzocht onder VMBO-leerlingen, 2004, 1251
        Auteur: KlapperCom
        Uitgever: KlapperCom
      - Bio-Bits Planten, afl. 5: Wortels Onderzocht onder VMBO-leerlingen, 2004, 1252
      - Vrienden zonder Grenzen, afl. 1 Onderzocht onder VMBO-leerlingen, 2004, 1253
      - Behoeftenpeilingen in het Basisonderwijs 2004, 2004, 1254
        Uitgever: Teleac/NO
      - Informatieplan Teleac/NOT concept, 2004, 1255
        Auteur: R.van Beijmerwerdt
        Uitgever: Frappe
    - Rapportnummer 1256-1277., 1883
      - Statuut Kennisnet Verkeer, een beleidskader voor de inhoudelijke ontwikkeling van Kennisnet, 1998, 1256
        Auteur: Kennisnet
        Uitgever: Kennisnet
      - De toekomst van de Educatieve Omroep in Nederland, 2000, 1257
        Auteur: Kees Schippers
      - Rol en betekenis van educatieve radio in Nederland, stage-onderzoek, 2004, 1258
        Auteur: Siti Knuttel
      - Onderzoek naar Kopzorgen, 2004, 1259
      - SchoolTV voor het primair onderwijs 2003-2004, rapport, 2004, 1260
        Uitgever: TNS Nipo
      - Kinderen en het nieuws, tabellen, 2005, 1261
      - Gebruik en waardering Schooltv VO 2003-2004, rapport onderzoek onder docenten, 2004, 1262
        Uitgever: TNSnipo
      - Jaarverslag ondernemingsraad 2004, 2005, 1263
      - Bloeien op de digitale weide. Verslag en advies werkgroep Digitale Toekomst, 2004, 1264
        Auteur: Werkgroep Digitale Toekomst
      - Kwantitatief en kwalitatief onderzoek naar format FF Moeve, 2004, 1265
        Auteur: Marjolein van der Aar
      - Het gebruik van internet en Schooltv-websites door docenten en leerlingen in het primair en voortgezet onderwijs, 2005, 1266
      - Internet rapportage 2004, 2005, 1267
      - Kwantitatief en kwalitatief onderzoek naar format "Argumenten tellen", 2004, 1268
      - Kwantitatief en kwalitatief onderzoek naar format van "Neon", 2004, 1269
      - Formats "ff Moeve", "Argumenten tellen" en "Neon" in het voortgezet onderwijs, rapport, 2004, 1270
      - Monitorgegevens 2004-2005 Koekeloere, 2005, 1271
        Auteur: Jacinta Louwes, TNS Nipo
      - Monitorgegevens 2004-2005 Huisje Boompje Beestje, 2005, 1272
      - Monitorgegevens 2004-2005 Nieuws uit de Natuur, 2005, 1273
        Auteur: Jacinta Louwes, TNS NIPO
      - Monitorgegevens 2004-2005 Schooltv weekjournaal, 2005, 1274
      - Gezond aan het werk, de ontwikkeling van een nieuwe programmaserie, 2001, 1275
      - Tabellenrapport Hallo Holland, 2002, 1276
      - Vooronderzoek Het Gezin, 2000, 1277
    - Rapportnummer 1278-1295., 1884
      - De kijkers over bij ons thuis, rapportage kijkerspanel 2001, aflevering 1-8, 2001, 1278
        Auteur: Family facts
        Uitgever: Family Facts
      - Overzicht kijkdichtheid en publiekssamenstelling "Bij Ons thuis", 2001, 1279
      - Evaluatie 'je lijf je leven', 2001-2003, 2003, 1280
      - Kopers Teleac/NOT boeken 1999, cursisten-monitor, 1999, 1281
      - Het kwartaalnieuws, een stap op weg naar een betere relatie met de stakeholders?, 2003, 1282
        Uitgever: Publieke Omroep
      - Profielen van Teleac Kijkers, rapport, 2002, 1283
      - Kijkers-analyse januari t/m juni 1995, 1996, 1284
      - Kijkersanalyse, 1e helft 1996 januari t/m juni, 1997, 1285
      - Kijkersanalyse, juli t/m december 1995, 1996, 1286
      - Leesbevordering pretest, 1995, 1287
      - "Kijkje in de klas" -gebruik, waardering en effecten-, 1996, 1288
      - Lees meer, lees weer Een studie naar het lezen en het leesgedrag, 1994, 1289
        Auteur: Pas, Geertje van der
      - Lezen bij Teleac, rapport vooronderzoek leesbevordering, 1994, 1290
      - Leren Leren, een inventarisatie van de mogelijkheden van Educom het zelfstandig leren van lerenden te stimuleren, 1995, 1291
      - "De Senior bestaat niet", rapport over Senioren en Educatie, 1996, 1292
      - Luistercijfers 1994, 1995, 1293
      - Inhoud, Vormgeving en Gebruikswaarde van Telescoop, 1995, 1294
      - Taal op het werk: een beoordeling van een tv- en radioprogramma door autochtonenen en allochtonen, 1996, 1295
    - Rapportnummer 1296-1324., 1885
      - Verre verwanten, onderzoek naar afl. 2 Een programma van Teleac/NOT, 2005, 1296
        Auteur: KlapperCom/ ActiveReaction
        Uitgever: KlapperCom/ ActiveReaction
      - Monitorgegevens 2004-2005 schooltv weekjournaal Gebruiks- en waarderingscijfers en alle open antwoorden, 2005, 1297
        Auteur: TNS NIPO
      - Monitorgegevens 2004-2005 Nieuws uit de Natuur Gebruiks- en waarderingscijfers en alle open antwoorden, 2005, 1298
      - Monitorgegevens 2004-2005 Huisje boomje beestje Gebruiks- en waarderingscijfers en alle open antwoorden, 2005, 1299
      - Monitorgegevens 2004-2005 Koekeloere Gebruiks- en waarderingscijfers en alle open antwoorden, 2005, 1300
      - Voorstel Schooltv-monitor schooljaar 2005-2006, 2005, 1301
        Auteur: Ingeborg Brandsma & Natasha van der Laan
      - Cijfers over 1988-1989, 1990, 1302
      - Eindrapportage van het vooronderzoek betreffende de integratie van de sites Schooltelevisie en Volwasseneducatie, 1997, 1303
        Auteur: Paul Eliasberg
        Uitgever: Twinspark
      - Kijkersanalyse, 2 halfjaar 1996 1 juli t/m 31 december 1996, 1997, 1304
        Auteur: Jacinta C.M. Louwes
      - Evaluatie-onderzoek van de Teleac-serie Lekker Lezen, 1996, 1305
      - Notitie eindonderzoek Schooltv-kijker, samenvatting, conclusie en advies, 1997, 1306
        Auteur: afdeling BOA
      - "Zwakke rekenaars een rekenverhaal", evaluatie onderzoek gericht op rekenzwakke leerlingen, 1998, 1307
        Auteur: Misha van Bleiswijk, Stephanie Juranek
      - Het Zandkasteel bekeken. Onderzoek naar kijkgedrag en beleving van peuters (en werkenden) in de kinderopvang, 2005, 1308
      - Rapportage Onderzoek wensen en behoeften met betrekking tot SchoolTV-programma's, 2005, 1309
        Auteur: Henk Westerik, DRS. Vincent van Grinsven
        Uitgever: Duo Market Research
      - Heeft kwaliteit prioriteit? Notitie ten behoeve van het kwaliteitsbeleid, 1998, 1310
        Uitgever: BOA (Teleac/NOT)
      - Verslag besprekingsronde Kwaliteitszorg in afdelingen, 1996, 1311
      - Interesse van ouders in opvoedkundige zin, onderzoek, 1996, 1312
        Auteur: Onderzoeksbureau DataDesk
        Uitgever: Onderzoeksbureau DataDesk
      - Interesses en activiteiten, 1998, 1313
      - Proefonderzoek schriftelijk materiaal van de cursus "Hoofdpijn te lijf", 1990, 1314
      - Evaluatie-onderzoek Intern Nieuws 1997, 1997, 1315
      - Huisje boompje beestje: Materiaalgebruik en didactische werkvormen, rapport, 1997, 1316
        Auteur: Marline Boer
      - Usability rapport Breinplein, 2005, 1317
        Auteur: Mila Witjes, Bastiaan Klooster
        Uitgever: 2C communication Consultancy
      - Waarderingsonderzoek omroepen 2002, 2003, 1318
        Uitgever: Teleac/NOT (BOA)
      - Hoe zorg ik voor een ander? Tabellenboek, 2004, 1319
        Auteur: R.A.Treep
      - Nieuwe slogan voor Teleac en/of Schooltv, tabellenrapport, 2003, 1320
        Auteur: Ellen stegers
      - Onderzoek 0-nummer Schooltv-kijker kwalitatief deel, 1997, 1321
        Auteur: Louwes, drs. J.; Ruigrok, drs. K.E.
      - Interessepeiling najaar 2000, 2001, 1322
      - Verslag lezersonderzoek Teleacgids, voorjaar 2005, 2005, 1323
      - Erfgenamen van Indië, de overkant van Ernst Jansz, 2004, 1324
    - Rapportnummer 1325-1340., 1886
      - Welvaart 2025, 2004, 1325
      - Taalspel, afl.1, 2004, 1326
        Auteur: KlapperCom/ActiveReaction
        Uitgever: KlapperCom/ActiveReaction
      - Welvaart 2025 kwantitatief onderzoek naar de toekomstvisies voor 2025 van 18 tot 20 en 45 tot 50 jarigen, 2004, 1327
        Auteur: Marit Klooster, drs. Kjell Massen
      - Thuis beeldhouwen, verslag voorvertoning proefles, 2001, 1328
        Auteur: Gerard A.Broer
      - Schooltv voor het primair onderwijs 2004-2005, 2005, 1329
        Auteur: H.van 't Hullenaar/Ingeborg Brandsma
      - Bij ons Thuis onderzocht, 2005, 1330
      - Beter slapen, doe het zelf, 2005, 1331
      - Patat Pom of Pasta, 2005, 1332
      - Schooltelevisie voortgezet onderwijs, tabellenboek, 2005, 1333
      - Wat staken ze op van het studiehuis? Verslag evaluatie-onderzoek, 1998, 1334
        Auteur: Lily van Oijen, Peter v.d. Zant
        Uitgever: Bureau Advies Research Training
      - Bij ons thuis, 2004, 1335
      - Teleac/NOT workshop december 2005 handout, 2005, 1336
        Auteur: F.Spangenberg, M.de Bock, L. Hijdra
      - Het imago van de publieke omroepen in 2005, presentatie, 2006, 1337
        Auteur: 2 Way Research
        Uitgever: 2 Way research
      - Eigenwijzer weet het beter. Onderzoek naar de marketing mogelijkheden rondom een website, 2005, 1338
        Auteur: Anne van Dooren
      - Rapportage Schooltv-programma's, onderzoek wensen en behoeften, 2005, 1339
        Auteur: Henk Westerik, Vincent van Grinsven
        Uitgever: Duo Market research
      - Gebruik en waardering Schooltelevisie VO 2004-2005, onderzoek onder leraren, rapport, 2006, 1340
        Auteur: Irene den Ouden/Natasja v.d.Laan
    - Rapportnummer 1341-1358., 1887
      - Teleac - Beter slapen website, presentatie, 2005, 1341
        Auteur: Ruigrok, M.C.
      - Behoeften in het voortgezet onderwijs 2005. Open antwoorden Schooltv-monitor 2004-2005, 2006, 1342
        Auteur: Jacinta Louwes, Marjolein van der Aar
      - Het Zandkasteel bekeken. Onderzoek naar kijkgedrag en beleving van peuters (en werkenden) in de kinderopvang, 2006, 1343
      - Evaluatie-onderzoek DVD 'Hoe zorg ik voor een ander', samenvatting, 2004, 1344
        Uitgever: Teleac/NOT afdeling BOA
      - Met vlag en rimpel: Suriname, 2004, 1345
      - Help! testonderzoek, 2004, 1346
      - Kijker over Leven met Reuma, 2004, 1347
      - Buitenbeentjes, afl. 1, 2005, 1348
      - Strijd en Ambitie, afl.9 Onderzocht, 2006, 1349
      - In spin, de bocht gaat in. Webleren bij teleac/NOT, 2004, 1350
        Auteur: Matthias Mensink
      - Resultation Radio Basisondervraging 2003, 2004, 1351
        Uitgever: IntomartGfK
      - , 1352
      - Het mooiste sieraad maak je zelf, 2006, 1353
      - Beter slapen? Evaluatie onderzoek, 2006, 1354
      - Gebruik en waardering schooltelevisie VO 2004-2005, onderzoek onder leraren, rapport, 2006, 1355
        Auteur: Irene den OUden/Natasja van der Laan
      - User generated content onderzoek, 2006, 1356
        Auteur: Marije Visée
      - Schooltv voor het primair onderwijs, rapport, 2006, 1357
        Auteur: Marjolein Nijhof/H.van 't Hullenaar
      - Onderzoek voor Teleac/NOT naar het schooltv weekjournaal, 2006, 1358
    - Rapportnummer 1359-1371., 1888
      - Evaluatie Dyslexieprotocol primair onderwijs, 2003, 1359
        Auteur: drs. H.Hordijk
      - Bereik Het Zandkasteel in de kinderopvang, onderzoeksrapportage, 2006, 1360
        Auteur: DUO Market Research
      - Huisje Boompje Beestje, 2007, 1361
        Auteur: Drs.Bert Jurgens
        Uitgever: Geerts & Jurgens Marktonderzoek
      - Rapport groepsdiscussie FF Zoeken!, 2007, 1362
        Auteur: Thomas Marteijn, Evelien Verhage
        Uitgever: 2C Usability
      - Advies, train je vaardigheden, 2006, 1363
      - Hoofdstad Weesp, 2006, 1364
      - Rapport Nederland-E, Wat verwacht de kijker van een themakanaal? groepsinterviews, 2007, 1365
        Auteur: Interview.NSS
        Uitgever: Interview.NSS
      - Schooltv voor het primair onderwijs 2001-2002, rapport, 2003, 1366
      - Beweging in de onderbouw, voorstellen voor de eerste leerjaren van het voortgezet onderwijs, hoofdrapport, 2004, 1367
        Auteur: Heim Meijerink
        Uitgever: Taakgroep Vernieuwing Basisvorming
      - Tussentijdse evaluatie 'Hallo Holland', 2000, 1368
      - De Schatkast - onderzoek naar de website, 2002, 1369
        Auteur: Christina Hoksbergen
      - Beroepsoriënterende stage bij Teleac/NOT, 2005, 1370
        Auteur: Leonie Elders
      - Socioconsult, Publieksonderzoek Zenderprofilering NOS Kijk- en Luisteronderzoek, 1999, 1371
        Auteur: F.Spangenberg,M.Lampert, J.P.Mus, B.Stam
    - Rapportnummer 1372-1388., 1889
      - The sixth sense of business. Conjunctmeting onder leraren in het voortgezet onderwijs, 2006, 1372
        Auteur: TNS Nipo
      - Jaarplan 2008 Schooltv, 2007, 1373
        Uitgever: SchoolTV
      - Mediabeleving opnieuw bekeken, 2004, 1374
        Auteur: S.v.Velthoven,F.Bonner (Veldkamp), V.Kuijpers (TNS Nipo)
      - De RVU evolueert, 2003, 1375
        Auteur: RVU educatieve omroep
        Uitgever: RVU educatieve omroep
      - Mediamonitor Basisonderwijs januari 2007, 2007, 1376
        Auteur: V.van Grinsven, H.Westerik
      - TV in Nederland 2006, 2007, 1377
        Auteur: Andre van der Wal
        Uitgever: stichting KijkOnderzoek
      - Een kijkje achter de schermen bij Teleac, 1996, 1378
        Auteur: Maaike Wermer
      - Verslag praktijkstage bij Stichting Educatieve Omroep Teleac, 1997, 1379
        Auteur: Susanne Habets
      - Ontwikkelingen Schooltv in het basisonderwijs 1999-2004, 2005, 1380
      - Evaluatie Schooltv-Weekjournaal krant 2007, 2007, 1381
        Auteur: dhr. R.A.Treep
        Uitgever: DataDesk en Teleac/NOT
      - Di-dac-tiek (de~(V.)) profileringsonderzoek, 2007, 1382
        Auteur: Mieke Barenbrug
      - Usability test Eigenwijzer, 2004, 1383
        Uitgever: 2C Communication Consultancy BV
      - Gebruikersonderzoek Eigenwijzer.nl, 2006, 1384
        Auteur: Vanessa de Graaf, Bastiaan Klooster
      - Interesse in kinderopvoeding, 1997, 1385
      - Internet in de Praktijk Evaluatie-notitie, 1997, 1386
      - Evaluatie 2005/2006 Jeugdeducatie, 2006, 1387
        Auteur: Kamer Jeugdeducatie
      - Onderzoek schooltv-aanbod Nederlands VO, 2008, 1388
        Auteur: drs.K.E.Ruigrok
        Uitgever: Right omarktonderzoek
    - Rapportnummer 1389-1406., 1890
      - Internetonderzoek bij KLO, z.j., 1389
        Auteur: Pauline de Senerpont Domis, Bart Kleijn
      - Onderzoeksvoorstel Kijkgedragmonitor Schooltv, 2006, 1390
        Auteur: Vincent van Grinsven, H.Westerik, J.Krom
        Uitgever: DUO market research
      - Met andere ogen kijken. Evaluatie najaarsfolder 2007, 2007, 1391
        Auteur: drs.R.A.Treep
      - Gebruik en waardering Schooltv VO 2006-2007. Het verschil tussen kijken en bekeken worden, 2008, 1392
        Auteur: J.J.Boekel en R.Treep
        Uitgever: EDG
      - Rapport Toekomst Publieke Omroep, 2004, 1393
        Auteur: MarketResponse Nederland BV te Leusden
        Uitgever: MarketResponse Nederland BV te Leusden
      - Aanbevelingen Breedbandactiviteiten Publieke Organisaties, 2004, 1394
        Auteur: Interdepartementale Commissie Marktordening
        Uitgever: Interdepartementale Commissie Marktordening
      - Evaluatie-onderzoek gebruikers Knoop in je Zakdoek, 1995, 1395
      - Usability Rapport Corporate Website Teleac/NOT, 2008, 1396
        Auteur: Rosa Diederen & Jaap Leving
        Uitgever: 2C Usability a metrix LAB company
      - Cleverland, waar jijde slimste bent: de activiteiten, 2007, 1397
      - Media in het basisonderwijs 2008, 2008, 1398
        Auteur: Drs. V. van Grinsven, Henk Westerik
      - De Breedbandnota, een kwestie van tempo en beter benutting, z.j., 1399
        Auteur: Ministerie van Economische Zaken
      - Publiek in de toekomst, 1998, 1400
        Auteur: Raad van Bestuur NOS
      - Comparatief, Intern/ extern onderzoek, 2008, 1401
        Auteur: Nadine Schenau
        Uitgever: Hogeschool Utrecht
      - Op weg naar optimale corporate communicatie, 2008, 1402
      - Evaluatie Sintpakket - 2007 onderzoek onder leerkrachten / bestellers van het Sintpakket, 2008, 1403
        Auteur: Onderzoeksburo DataDesk/ Drs.RA Treep
      - Ontwerpplan project eindexamens op eigenwijzer, 2007, 1404
        Auteur: Femmy Alons en Marije Mentink
      - Concreet ontwerp project eindexamens op Eigenwijzer, 2007, 1405
      - Leerkrachten basisonderwijs over Schooltv-weekjournaal, onderzoeksresultaten, 2008, 1406
        Auteur: Diane Steinhaus
        Uitgever: Qruis
    - Rapportnummer 1407-1440., 1891
      - Onderzoek naar behoefte aan Bedrijfsgerichte cursussen =2e meting=, 1988, 1407
        Auteur: AGB/Knapper + McAlley
        Uitgever: AGB/Knapper + McAlley
      - Advies vande Impulscommissie Breedband; Naar een nationale strategie voor breedband, 2004, 1408
        Auteur: Impulscommissie Breedband
        Uitgever: Impulscommissie Breedband
      - Focus op de maatschappij, onderzoek onder bestsellers begeleidend materiaal, 2007, 1409
        Auteur: Drs. HJH Jurgens
        Uitgever: Geerts&Jurgens Marktonderzoek, Nijmegen
      - Evaluatie CD-rom Huisje Boompje Beestje, 2000, 1410
        Auteur: BOP/Onderwijsonderzoek & advies
        Uitgever: BOP/Onderwijsonderzoek & advies
      - Het SchoolTV Weekjournaal Multimediaal, 2001, 1411
        Auteur: Jacinta Louwens
        Uitgever: TeleacNOT
      - Wat bepaalt het gebruik en de waardering van SchoolTV? Extra analyse SchoolTV monitor, 2005, 1412
        Auteur: Hedwich van 't Hullenaar
        Uitgever: TSN nipo
      - Test interactieve schoolTV tabellenboek, 2002, 1413
        Uitgever: Right Marktonderzoek
      - Profiel van de Teleac-kijker. Omschrijving Teleac-kijker naar acht leefstijlgroepen onderverdeeld naar middag- en weekenduitzendingen, 2002, 1414
        Auteur: F.Visser
      - 12 en verder, 1995, 1415
        Auteur: AJ de Putter / JCM Louwes
      - Voorstel van Teleac/NOT voor een samenhangend programma-aanbod in het kader van het waarden- en normendebat, 2003, 1416
        Auteur: R.vdBerg/P.Brekelmans/J.Duijf/C.Dumont/M.Lukács/F.Visser
      - Rapport SchoolTV voor het primair onderwijs, 2002, 1417
      - Stage verslag Maaike van Leijen, 1996, 1418
        Auteur: Maaike vanLeijen
      - Nieuwe Media Strategie vertrouwelijk rapport, 2001, 1419
        Auteur: McKinsey&Company
        Uitgever: McKinsey&Company
      - Jaarverslag Teleac/NOT over het jaar 2007, 2007, 1420
        Auteur: W. de Boer en N. Schenau
      - Behoeften in het voortgezet onderwijs 2005, 2006, 1421
        Auteur: J.Louwes en M. vd Aar
      - Theetijd, helder op tv, 2008, 1422